【裁判字號】    98,重上更(一),30
【裁判日期】    980520
【裁判案由】    常業詐欺等
【裁判全文】
臺灣高等法院臺中分院刑事判決    98年度重上更(一)字第30號
上  訴  人
即  被  告  乙○○
                      八號二樓.
            戊○○
上  一  人
選任辯護人  張居德  律師
上訴人等因常業詐欺等案件，不服臺灣臺中地方法院93年度訴字
第2225號中華民國93年11月10日第一審判決（起訴案號：臺灣臺
中地方法院檢察署93年度偵字第8999號），提起上訴，經最高法
院第一次發回更審，本院判決如左：
    主  文
原判決關於乙○○、戊○○部分均撤銷。
乙○○共同以意圖為自己不法之所有，以詐術使人將本人之物交
付為常業，處有期徒刑壹年伍月；減為有期徒刑捌月又拾伍日。
扣案如附表一所示之物均沒收。
戊○○共同以意圖為自己不法之所有，以詐術使人將本人之物交
付為常業，累犯，處有期徒刑壹年壹月；減為有期徒刑陸月又拾
伍日。扣案如附表一所示之物均沒收。
    事  實
一、戊○○曾於民國88年間，因犯偽造有價證券罪，經臺灣高等
    法院臺南分院以89年度上訴字第1004號判處有期徒刑三年一
    月，嗣經最高法院以90年度台上字第757判決駁回上訴而確
    定，於91年10月15日假釋付保護管束出監，甫於93年2月11
    日假釋期滿。乙○○與吳振麗係夫妻（吳振麗為大陸地區人
    民，與乙○○結婚後，於92年2月24日以探親名義進入臺灣
    地區，原審通緝中），因乙○○前受職業傷害導致左手上臂
    以下截肢，謀生不易，其二人竟自92年9月1日起，共同基於
    意圖為自己不法之所有，以詐術使人將本人之物交付為常業
    之犯意聯絡，先由乙○○向不知情之屋主承租位於臺中縣豐
    原市○○路69號之3層樓房作為詐騙據點，再向臺灣固網電
    信股份有限公司申請續租原已在該租屋處裝設電話號碼為00
    -000 00000、00000000、00000000、00000000、00000000、
    00000000、00000000、000 00000、00000000、0000000 0號
    之10具室內電話，以作為撥打電話行使騙術之用。復以不詳
    方法取得戶名為徐永順、帳號為00000000000000號之存款帳
    戶（下稱徐永順帳戶），再向不知情之友人張豐明借得戶名
    為張豐明、帳號為000000000 00000號之存款帳戶（下稱張
    豐明帳戶），乙○○並以自己之名義申請開設之帳號000000
    00000000號存款帳戶（下稱乙○○帳戶），作為詐欺取得接
    到電話之人匯款之轉帳工具之用。乙○○與吳振麗二人即以
    前述室內電話，隨機撥打給在臺灣地區之不特定之人謊稱：
    「渠等為香港六合彩彩券管理局之員工，可掌控每期香港彩
    券局內部之中獎號碼，並保證可控制中獎率從75％至100％
    ，願主動提供兩組明牌號碼給臺灣賭客下注簽賭臺灣風行之
    地下六合彩，凡簽中者均須撥匯一半彩金共同分享」云云之
    詐騙方式，致使接到該電話之人信以為真，紛紛自行向所在
    地之不詳地下六合彩組頭下注賭博。俟香港六合彩開獎完畢
    後，渠等即以電話向中獎者要求電匯一半之彩金，各該中獎
    之人遂誤信其二人確係提供正確明牌之香港六合彩彩券管理
    局員工，陷於錯誤，而依其二人之指示，分別將中獎之一半
    彩金匯入前述乙○○、徐永順或張豐明之帳戶內。乙○○為
    擴大其詐騙之規模，復於92年12月間招募與其二人有意圖為
    自己不法之所有，以詐術使人將本人之物交付為常業之犯意
    聯絡之王季蘭加入該詐騙集團。乙○○又先後於92 年12月
    13日、93年2月19日、93年4月22日，分別僱用來臺之大陸地
    區人民林菊英、魏麗淋、何華英加入該詐騙集團，王季蘭、
    林菊英、魏麗淋及何華英（以上四人業經原審判刑確定）即
    分別自受僱時起與乙○○、吳振麗二人共同基於意圖為自己
    不法之所有，以詐術使人將本人之物交付為常業之犯意聯絡
    ，由乙○○編寫「教戰手冊」，並與吳振麗一同訓練王季蘭
    、林菊英、魏麗淋及何華英等人，以前述撥打電話向接到電
    話之人謊報明牌之方式行騙，並藉其等特殊之大陸口音增強
    可信度，並依渠等業績之不同，各別發給每筆詐騙所得款項
    之四成，餘款均由乙○○取得。乙○○復於93年3月下旬，
    以月薪新臺幣（下同）4萬元（但實際僅領3萬元）之代價，
    僱用與渠等有常業詐欺犯意聯絡之戊○○負責該詐欺集團工
    作場所之打掃及購買便當等雜事，並協助該詐欺集團員工生
    活上之打理及督促員工上班情形之內部管理等事項。再於93
    年4月20日，以月薪3至4萬元之代價，僱用與渠等亦有常業
    詐欺犯意聯絡之李柄輝（業經原審判刑確定），擔任司機負
    責載送乙○○前往各金融機構取得被騙之人匯入前述帳戶內
    之款項。迄至93年5月6日23時許為警查獲時止之期間內，渠
    等8人即以上開詐騙方式，致使丁○○（93年1月間匯出60,0
    00元）、張金戊（93年1、2月間共計匯出40,000元，又起訴
    書誤繕為「張金成」）、羅志俊（92年間匯出12,000元）、
    己○○（93年4月間匯出35,000元）、洪宜榛（92年10月間
    匯出3,250元）、許水添（92年10月間匯出5,006元）、蔡俊
    沛（92年10月間共計匯出200,000元）、邱奇正（92年間匯
    出10,000元）、詹德玄（93年3、4月間共計匯出13,000元）
    、黃健利（92年11、12月間共計匯出150,000元）、許壬禎
    （92年間匯出5,000餘元）、曾旭民（92年間匯出10,008元
    ）、曾遵仁（93年3月間匯出3,000元）、林五（92年10月間
    匯出5,000元）、吳毓政（92年間匯出5,000元）、許勝利（
    92年間匯出3,000元）、莊清明（93年3、4月間匯出3,000元
    ）、劉輝達（93年3至5月間匯出5,000元）、楊文淵（92年9
    、10月間共計匯出4,800元）、林有財（92年間共計匯出150
    ,000 元）、林千鳳（92年10月間共計匯出27,50 0元）、張
    育誠（92年10、11月間匯出5,600元）『蔡清地（92年間匯
    出10,000元）、黃清瑞（92年間匯出4000元）曾國盡（92
    年2月至3月間匯出70,000元）』等人，分別陷於錯誤，而將
    各該款項匯入前述乙○○、徐永順或張豐明之帳戶內，總計
    詐得839,164元之款項。其間另有丙○○、羅淑英、劉貴銘
    、林桂銓、杜展榮、陳生盛、陳鴻傑、王土生、溫銀男、蔡
    俊銘、劉文貴、王永華、童彩雲、陳富然、謝其煥、高建誼
    、朱正崇、洪榮津、陳俊雄、夏耀中、蘇世賓等人雖亦接獲
    該詐騙集團之前述詐騙電話，惟或未簽中彩金故未匯款，或
    未予置理故未下注簽賭，而未得逞。嗣於93年5月6日23時許
    ，經警持搜索票前往臺中縣豐原市○○路69號上開詐騙據點
    搜索而查獲，並扣得乙○○、吳振麗、王季蘭、林菊英、魏
    麗淋及何華英所有，供該詐騙集團詐騙犯罪所使用之如附表
    一所示之物。
二、案經臺中市警察局第一分局報請臺灣臺中地方法院檢察署檢
    察官偵查起訴。
    理  由
一、按被告以外之人於審判外之陳述，雖不符刑事訴訟法第159
    條之1、159條之2、159條之3、159條之4等規定，而經當事
    人於審判程序同意作為證據，法院審酌該言詞陳述或書面陳
    述作成時之情況，認為適當者，亦得為證據。當事人、代理
    人或辯護人於法院調查證據時，知有第159條第1項不得為證
    據之情形，而未於言詞辯論終結前聲明異議者，視為有前項
    之同意，刑事訴訟法第159條之5定有明文。本件被告及選任
    辯護人於本院審理時，就下列證人即被害人丁○○等人於審
    判外之陳述部分，未就其證據能力聲明異議，本院審酌該言
    詞陳述作成時之情況，並查無其他不法之情狀，足認為得為
    本案之證據，依刑事訴訟法第159條之5之規定，有證據能力
    ，合先說明。
二、訊據被告乙○○對於前揭事實坦承不諱。被告戊○○經傳喚
    未到庭，其辯護人為其辯稱：戊○○受僱於被告乙○○僅係
    從事打掃及購買便當等雜事，係屬本案詐欺案犯罪構成要件
    以外之行為，至多僅成立幫助犯；且戊○○既非主嫌，亦非
    資深員工，身體有缺陷，擔任買便當、打雜之人如何勝任內
    部管理之重責大任。況被害人等之交付財物係中獎後之吃紅
    ，並非因「陷於錯誤」之結果，應不構成詐欺罪等語。
三、本院查：
  (一)被告乙○○就本件犯罪事實坦承不諱；被告戊○○部分除僱
    用內容中，負責協助該詐欺集團員工生活上之打理及督促該
    詐欺集團員工上班情形之內部管理等事項外，其餘部分業經
    被告戊○○分別於原審及本院上訴審審理時坦承不諱，核與
    共同被告李柄輝、何華英、林菊英、魏麗淋、王季蘭於原審
    準備程序及審理時所供述之情節相符，並與證人即遭詐騙後
    業依指示匯款之被害人丁○○、張金戊、羅志俊、己○○、
    洪宜榛、許水添、蔡俊沛、邱奇正、詹德玄、黃健利、許壬
    禎、曾旭民、曾遵仁、林五、吳毓政、許勝利、莊清明、劉
    輝達、楊文淵、林有財、林千鳳、張育誠等人於警詢持所證
    述之被害情節相符，復經證人即接獲前開詐騙電話惟未下注
    簽賭或未匯款之人丙○○、羅淑英、劉貴銘、林桂銓、杜展
    榮、陳生盛、陳鴻傑、王土生、溫銀男、蔡俊銘、劉文貴、
    王永華、童彩雲、陳富然、謝其煥、高建誼、朱正崇、洪榮
    津、陳俊雄、夏耀中、蘇世賓等人於警詢中證述其等接獲上
    開詐騙電話之情節，且經證人張豐明警詢中證述其郵局存摺
    被借用情事。此外，尚有扣案之附表一所示之物及附表二所
    示之室內電話機及張豐明之帳號為00000000000000號之存款
    帳戶之儲金簿、金融卡、印章扣案可資佐證，且有查獲現場
    圖、被告乙○○上開帳戶之開戶資料及交易往來明細資料、
    上開徐永順帳戶及張豐明帳戶之開戶資料及交易往來明細資
    料、臺灣固網股份有限公司93年4月29日臺固查通093200185
    號函檢附之上開10具室內電話申請裝設資料及電話通聯紀錄
    等附卷可稽。
  (二)被告乙○○所主導之上開詐欺集團以電話向接到電話之被害
    人謊稱：「渠等為香港六合彩彩券管理局之員工，可掌控每
    期香港彩券局內部之中獎號碼，並保證可控制中獎率從75%
    至100%，願主動提供兩組明牌號碼給臺灣賭客下注簽賭臺灣
    風行之地下六合彩，凡簽中者均須撥匯一半彩金共同分享」
    云云之方式，致使接到該電話之被害人丁○○、張金戊、羅
    志俊、己○○、洪宜榛、許水添、蔡俊沛、邱奇正、詹德玄
    、黃健利、許壬禎、曾旭民、曾遵仁、林五、吳毓政、許勝
    利、莊清明、劉輝達、楊文淵、林有財、林千鳳、張育誠等
    人，陷於錯誤信以為真，紛紛自行向所在地之不詳地下六合
    彩組頭下注賭博。如有中獎，乙○○集團成員即以電話通知
    被害人要求分享彩金，被害人等即依其指示而將各該款項匯
    入前述乙○○、徐永順或張豐明之帳戶內，總計詐得83萬餘
    元；如未中獎，則以電話，或稱抽獎之電腦故障，下一次開
    獎日再告知號碼彌補；或稱香港特首於開獎現場視導，無法
    動手腳設定電腦，下一次再聯絡等偽詞以為搪塞，其所行使
    之方法，已使上開之被害人陷於錯誤，堪認為係行使詐術，
    此與一般之「吃紅」顯非相同。而上開被害人之所以交付財
    物，係因被告乙○○所主導之上開詐欺集團施用上開詐術行
    為所致，二者具有相當因果關係，自應構成詐欺罪。是被告
    戊○○之辯護人辯稱其等上開行為並不構成詐欺云云，自不
    足採。其間雖另有接獲前開詐騙電話而未下注簽賭或未匯款
    之人丙○○、羅淑英、劉貴銘、林桂銓、杜展榮、陳生盛、
    陳鴻傑、王土生、溫銀男、蔡俊銘、劉文貴、王永華、童彩
    雲、陳富然、謝其煥、高建誼、朱正崇、洪榮津、陳俊雄、
    夏耀中、蘇世賓等人於警詢中證述其等接獲被告乙○○之詐
    騙集團前述詐騙電話，惟或未簽中彩金故未匯款，或未予置
    理故未下注簽賭，然此係未得逞之問題，並不影響其等詐欺
    之犯行。
  (三)被告戊○○雖辯稱：伊至多僅參與構成要件以外之幫助行為
    云云。惟按：刑法上之幫助犯，固以幫助他人犯罪之意思而
    參與犯罪構成要件以外之行為而成立，惟所謂以幫助他人犯
    罪之意思而參與者，指其參與之原因，僅在助成他人犯罪之
    實現者而言，倘以合同之意思而參加犯罪，即係以自己犯罪
    之意思而參與，縱其所參與者為犯罪構成要件以外之行為，
    仍屬共同正犯，又所謂參與犯罪構成要件以外之行為者，指
    其所參與者非直接構成某種犯罪事實之內容，而僅係助成其
    犯罪事實實現之行為而言，苟已參與構成某種犯罪事實之一
    部，即屬分擔實施犯罪之行為，雖僅以幫助他人犯罪之意思
    而參與，亦仍屬共同正犯（最高法院27年上字第1333號判例
    參照）。證人即共同被告乙○○於93年5月7日警詢時證稱：
    「我是負責人，負責提供場所及雇用員工、薪資發放等事項
    ，李柄輝是負責提領匯入帳戶內的贓款及場所安全等事項，
    戊○○負責內部管理督促小姐上班情形，王季蘭及何華英、
    吳振麗、林蘭英、魏麗琳等人是負責打電話開發新的客戶及
    提供明牌供不特定人簽注」「李柄輝、戊○○二人是每月新
    台幣四萬元，其他王季蘭及何華英、吳振麗、林菊英、魏麗
    琳是沒有底薪，薪資是詐騙所得的四成」等語，核與：I被
    告戊○○於原審審理時供稱：乙○○口頭上承認每個月給伊
    40,000元，但實際上伊只拿30,000元等語（見原審卷第91頁
    ）；II證人即共犯李柄輝於93年5月7日警詢時證稱：「戊○
    ○是每個月領薪水的，五個女子如何我不清楚，我領完錢都
    是交給乙○○去處理」等語。III證人即共犯何華英、林菊英
    、魏麗琳等人於93年5月7日警詢時就報酬部分亦證稱：彼等
    負責與客戶聯絡，沒有基本薪水，找到客戶後如果客戶有匯
    錢進來，彼等可以得到匯入金額四成，其他六成是老闆乙○
    ○的等語相符。足見在詐騙集團中，除為首之被告乙○○外
    ，僅李柄輝與被告戊○○享有固定之報酬，而負責以電話進
    行詐騙行為王季蘭等人亦得僅以其工作業績領取報酬，而李
    柄輝在詐欺集團中係擔任提領詐得贓款之重要工作，是被告
    戊○○然絕非僅純負責負責打掃及購買便當等雜事甚明，是
    證人乙○○上開所證，「戊○○負責內部管理督促小姐上班
    情形」等語應與事實相符，被告戊○○既以合同之意思而參
    加犯罪，即係以自己犯罪之意思而參與，縱其所參與者為犯
    罪構成要件以外之行為，依前開之說明，仍屬共同正犯，所
    辯不足採信。被告乙○○及共同被告王季蘭於本院上訴審審
    理時證稱被告戊○○受僱被告乙○○，僅係從事打掃及購買
    便當等雜事之工作云云，無非係迴護被告戊○○之詞，亦不
    足採。
  (四)被告戊○○雖於原審行準備程序時，對於檢察官起訴其係負
    責載送同案被告乙○○外出領款一情，固表示認罪（見原審
    卷第76頁），惟被告戊○○於警詢時及偵查中，其供詞均未
    提及其係負責載送同案被告乙○○外出領款之事（見偵一卷
    第34頁、第163頁），於本院上訴審行準備程序時及審理中
    ，亦均表示其僅係負責從事打掃及購買便當等雜事工作，並
    未負責載送被告乙○○外出領款等語，另查被告戊○○身體
    患有左側先天性關節脫臼、左肘及左腕變形攣縮之殘障，有
    診斷證明書附卷可稽，其無自小客車考照紀錄，有交通部公
    路總局嘉義區監理所嘉義市監理站94年2月18日嘉監義二字
    第0940001574號函附卷可稽。參酌共同被告王季蘭於本院上
    訴審審理時證稱：伊認識戊○○，他是在93年3月底去乙○
    ○之公司，至93年5月6日被查獲時，負責擔任打掃工作，他
    左腳殘廢不會開車等語，被告戊○○之工作。應不包括擔任
    司機載送乙○○外出領款，亦可認定。
  (五)按刑法上所謂常業犯，係指反覆以同種類行為為目的之社會
    活動之職業性犯罪而言，至於犯罪所得之多寡，是否恃此犯
    罪為唯一之謀生職業，則非所問，縱令兼有其他職業，仍無
    礙於該常業犯罪之成立，又凡藉該犯罪以為日常謀生之職業
    ，而有事實上之表現為已足，並不以犯罪時間之長短為標準
    ，另亦不以營業對象須繁多為必要，亦不以營業時間之久暫
    及查扣之違法物品若干為判斷之絕對標準，苟其有恃犯罪維
    生之犯意，並實施犯行，即屬成立（最高法院85年台上字第
    510號判例、92年台上字第1224號判決、92年度台上字第150
    1號判決參照）。觀諸被告乙○○、戊○○與共同被告李柄
    輝、何華英、林菊英、魏麗淋、王季蘭、吳振麗等人所共組
    之上開詐欺集團，分工極為細密，並有教戰手冊、教戰單、
    員工對話手則、上班手則、且有固定之作業流程及場所，提
    領及分配詐騙款項亦有一定之模式，且於短短10個月之期間
    ，即已獲利超過83萬元，而渠等亦均明確供承因謀生不易或
    欠款待償等原因，遂參與本案犯行，凡此種種，俱見渠等經
    營詐騙集團之規模甚鉅，短期內非法所得款項龐大，並非偶
    而為之的犯罪型態，顯係藉該犯罪以為日常謀生之職業甚明
    。從而，被告乙○○、戊○○與共同被告李柄輝、何華英、
    林菊英、魏麗淋、王季蘭、吳振麗等人，就前述意圖為自己
    不法之所有，以詐術使人將本人之物交付為常業之犯行，確
    有犯意聯絡及行為分擔。
  (六)綜上所述，被告乙○○、戊○○之犯行均洵堪認定。另按，
    被告之自白，不得作為有罪判決之唯一證據，仍應調查其他
    必要之證據，以察其是否與事實相符，刑事訴訟法第156條
    第2項定有明文。本件被告乙○○雖自白稱，所詐得之金錢
    超過150萬元，然僅於839,164元之範圍內有積極證據足以佐
    證其自白與事實相符，是其詐得之金額自以此為據，併予敘
    明。
四、查刑法業以中華民國九十四年二月二日總統令修正公布，並
    自九十五年七月一日施行。被告行為後，其應適用之相關法
    律已有變更，茲就與本案適用有關之條文，比較說明如下：
  (一)查被告行為後，刑法第340條常業詐欺罪已於94年2月2日公
    佈刪除，並自95年7月1日施行，是被告犯後法律已有變更，
    而刑法第339條第1項之普通詐欺罪，其法定本刑為5年以下
    有期徒刑、拘役或科或併科（銀元）一千元以下罰金；而修
    正刪除前之刑法第340條常業詐欺罪，其法定本刑為1年以上
    7年以下有期徒刑，得併科（銀元）5萬元以下罰金。本件被
    告所為構成常業詐欺罪，而其詐欺行為有多次，依新法各別
    多次論斷詐欺罪之結果（即數罪併罰），其刑度顯較修正刪
    除前刑法第340條常業詐欺罪為重，經比較新舊法結果，應
    依刑法第2條第1項前段之規定，適用有利於被告之法律，即
    適用被告行為時之修正刪除前刑法第340條常業詐欺罪處罰
    。
  (二)現行刑法第二條第一項明文規定：「行為後法律有變更者，
    適用行為時之法律。但行為後之法律有利於行為人者，適用
    最有利於行為人之法律」，惟此「法律變更」與法律修正之
    概念有別；所謂法律變更應係指因法律修正而「刑罰」有實
    質之更異而言（如修正後新舊法法定本刑輕重變更、構成要
    件寬嚴不一等），始有依上開規定為準據法而比較適用新法
    或舊法之問題。如新舊法處罰之輕重仍然相同，並無有利或
    不利之情形，即無適用上開規定為比較之餘地，自應依一般
    法律適用之原則，適用現行、有效之裁判時法論處（最高法
    院九十五年度第二十一次刑事庭會議決議參照）。查94年2
    月2日修正公布，而於95年7月1日生效實施之新刑法（下稱
    新刑法）第28條雖將舊法之「實施」修正為「實行」。其中
    「實施」一語，涵蓋陰謀、預備、著手及實行之概念在內，
    其範圍較廣；而「實行」則著重於直接從事構成犯罪事實之
    行為，其範圍較狹；二者之意義及範圍固有不同，但對於本
    件被告共犯上開犯行之情形而言，刑法第28條之修正內容，
    對於被告並無「有利或不利」之影響。又新刑法第47條雖將
    舊刑法修正限制為受徒刑之執行完畢，或一部之執行而赦免
    後，5年以內「故意」再犯有期徒刑以上之罪者，始成立累
    犯。但上述新舊法之規定，對於本件被告「故意」犯上開罪
    名，亦無所謂「有利或不利」之情形。依上說明，應無適用
    修正後刑法第2條第1項之規定比較新舊法適用之問題。
五、核被告乙○○、戊○○所為，均係犯修正前刑法第三百四十
    條之意圖為自己不法之所有，以詐術使人將本人之物交付為
    常業罪。被告乙○○、戊○○與共同被告吳振麗、王季蘭、
    林菊英、魏麗淋、何華英、李柄輝間，就上開常業詐欺之犯
    行，有犯意之聯絡及行為之分擔，均為共同正犯。又以意圖
    為自己不法之所有，以詐術使人將本人之物交付為常業者，
    刑法第340條本已定有處罰專款，亦即學理上所謂之集合犯
    ，其性質係集合同種之數行為而構成實質上一罪，故被告乙
    ○○、戊○○等人前述常業詐欺取財之犯行，即不另因被害
    人於接獲前開詐騙電話後，是否因而匯款之不同，區分既遂
    或未遂之必要，此外，亦無得再依刑法第56條之規定論以連
    續犯，附此敘明。按為確保台灣地區安全與民眾福祉，並為
    保障台灣地區人民之就業機會及勞動條件，兼顧台灣地區之
    人口壓力，台灣地區與大陸地區人民關係條例第11條第1項
    規定，僱用大陸地區人民在台灣地區工作，應向主管機關申
    請許可，此為該條例第11條立法之目的；另於同條例第15條
    第4款復規定，僱用或留用大陸地區人民在台灣地區從事未
    經許可或與許可範圍不符之工作，不得為之。違反者，應依
    同條例第83條第1項之規定，加以處罰，乃為保障前揭規定
    能確實被遵行。另就業服務法第80條規定，大陸地區人民受
    聘僱於台灣地區從事工作，其聘僱及管理，除法律另有規定
    外，準用該法第五章外國人之聘僱與管理之規定。而該法第
    3 條規定「國民有選擇職業之自由，但為法律所禁止或限制
    者，不在此限。」第5條第2項第4款亦規定「雇主招募或僱
    用員工，不得指派求職人從事違背公共秩序或善良風俗之工
    作。」條列於總則篇內，亦為大陸地區人民受聘僱於台灣地
    區從事工作，其聘僱及管理所準用。則台灣地區與大陸地區
    人民關係條例第11條第1項、第15條第4款所謂之「工作」，
    應係指正當合法之工作而言，如為違法之工作而非主管機關
    可得許可大陸地區人民在台從事者，自非該條例之規範目的
    所及。若僱用或留用大陸地區人民從事非法或不正當之工作
    ，如涉犯其他刑罰法規，應另依法加以處罰外，尚無成立台
    灣地區與大陸地區人民關係條例第83條第1項罪之餘地（最
    高法院93年度台上字第6891號刑事判決參照）。被告乙○○
    雖明知被告林菊英、魏麗淋、何華英均係分別以探親等名義
    獲准來臺之大陸人民，而僱用參與該詐欺集團所從事之非法
    常業詐欺之工作，因該工作並非上開條例所稱「未經許可之
    工作」自不構成台灣地區與大陸地區人民關係條例第83條第
    1 項之罪。原審未察，遽認被告乙○○所為，另違反臺灣地
    區與大陸地區人民關係條例第15條第4款之僱用大陸地區人
    民在臺灣地區從事未經許可之工作之規定，應依同條例第83
    條第1項處斷，並認為此與已起訴之前述常業詐欺犯行間有
    方法目的之牽連犯關係，予以併予審理，自有未妥。惟此部
    分公訴人並未起訴，本院自無庸處理，附此敘明。至公訴人
    於起訴書犯罪事實欄內，雖僅具體指訴被告乙○○、戊○○
    等人對被害人張金戊、羅志俊、己○○為常業詐欺取財犯行
    之部分，其餘僅略稱尚有多數接獲詐騙電話之被害人未簽中
    彩金等語，然被告乙○○、戊○○等人對被害人丁○○、洪
    宜榛、許水添、蔡俊沛、邱奇正、詹德玄、黃健利、許壬禎
    、曾旭民、曾遵仁、林五、吳毓政、許勝利、莊清明、劉輝
    達、楊文淵、林有財、林千鳳、張育誠等人為常業詐欺取財
    犯行，致使各該被害人陷於錯誤匯出款項等部分，以及被害
    人丙○○、羅淑英、劉貴銘、林桂銓、杜展榮、陳生盛、陳
    鴻傑、王土生、溫銀男、蔡俊銘、劉文貴、王永華、童彩雲
    、陳富然、謝其煥、高建誼、朱正崇、洪榮津、陳俊雄、夏
    耀中、蘇世賓等人接獲該詐騙集團之前述詐騙電話，或未簽
    中彩金故未匯款，或未予置理故未下注簽賭等部分，均與前
    揭公訴人所起訴部分有集合犯之實質上一罪法律關係，自均
    為起訴效力之所及，本院亦得併予審理，附此敘明。查被告
    戊○○曾於88年間，因犯偽造有價證券罪，經臺灣高等法院
    臺南分院以89年度上訴字第1004號刑事判決判處有期徒刑三
    年一月，嗣經最高法院以90年度台上字第757號判決駁回上
    訴後而確定，於91年10月15日假釋付保護管束出監，甫於93
    年2月11日假釋期滿，以已執行論，此有臺灣高等法院被告
    全國前案紀錄表及臺灣臺中地方法院檢察署刑案資料查註紀
    錄表附卷可稽，其受有期徒刑執行完畢後，五年以內再犯本
    案有期徒刑以上之罪，為累犯，應依刑法第47條第1項之規
    定加重其刑。原審審理結果，認被告乙○○、戊○○罪證明
    確予以科刑，固非無見。惟：I原審認被告乙○○另違反臺
    灣地區與大陸地區人民關係條例第15條第4款之僱用大陸地
    區人民在臺灣地區從事未經許可之工作之規定，應依同條例
    第83條第1項處斷，並認為此與已起訴之前述常業詐欺犯行
    間有方法目的之牽連犯關係，予以併予審理，自有未妥。II
    被告戊○○係負責該詐欺集團工作場所之打掃及購買便當等
    雜事，並協助該詐欺集團員工生活上之打理及督促員工上班
    情形之內部管理等事項，原審誤認係負責擔任司機載送乙○
    ○外出領款等工作，亦有未妥。III查原審既認定張豐明係不
    知情而將其戶名為張豐明、帳號為00000000000000號之郵局
    存款帳戶（含儲金簿、金融卡、印章）借予被告乙○○使用
    ，因此張豐明並非本案之共犯，其上開郵局存款帳戶（含儲
    金簿、金融卡、印章）雖供本案犯罪所用之物，但非被告乙
    ○○及其他共犯所有，又非違禁物，自無法諭知沒收，原判
    決竟就此部分諭知沒收，亦有未妥。Ⅳ原審判決未實際計算
    被害人丁○○等人被詐騙之金額且漏列部分被害人被害金額
    ，在無其他積極證據之佐證下，僅依被告乙○○之自白，認
    詐欺金額超過150萬元亦有未洽。被告乙○○、戊○○均否
    認犯罪而執前詞上訴，雖為無理由，然原判決既有上開可議
    之處，即屬無可維持，應由本院將原判決撤銷改判。爰審酌
    被告乙○○、戊○○不思以正當途徑謀生，反圖以前述方式
    詐取不法利益，被告乙○○位居本案詐騙集團之首腦，可分
    得每筆詐騙所得之六成，獲利甚鉅，被告戊○○參與該詐騙
    集團僅二月左右，係負責該詐欺集團工作場所之打掃及購買
    便當等雜事，並協助該詐欺集團員工生活上之打理及督促員
    工上班情形之內部管理等事項，及渠等利用被害人等圖以賭
    博之方式僥倖不勞而獲之心理，據以詐財，誘發被害人等參
    與賭博行為，敗壞社會風氣，總計詐騙所得超過83萬元，及
    被告乙○○、戊○○犯罪後之態度等一切情狀，分別量處如
    主文第二項、第三項所示之刑，以示懲儆。又，被告二人行
    為後，為紀念解除戒嚴20週年，予罪犯更新向善之機，而制
    定「中華民國九十六年罪犯減刑條例」，經總統於96年7月4
    日公佈，並於同月16日施行。被告犯罪時間在96年4月24日
    之前，所犯合於減刑條件，依上開條例第2條第1項第3款規
    定，依法減其宣告刑之2分之1。至扣案如附表一所示之物，
    為被告乙○○或其他共犯所有，並均係供渠等共同犯常業詐
    欺罪所用之物，業據被告乙○○及其他共犯供述在卷，爰均
    依刑法第38條第1項第2款之規定諭知沒收。至扣案如附表二
    所示之室內電話機，固為被告乙○○等人供犯本案常業詐欺
    罪所用之物，惟該等室內電話機係被告乙○○向臺灣固網電
    信股份有限公司申請續租該等室內電話後，而由該公司予以
    租用裝設者，所有權仍屬該公司，非屬被告乙○○等人所有
    之物，自無法諭知沒收。另張豐明係不知情而將其戶名為張
    豐明、帳號為00000000000000號之郵局存款帳戶（含儲金簿
    、金融卡、印章）借予被告乙○○使用，因此張豐明並非本
    案之共犯，其上開郵局存款帳戶（含儲金簿、金融卡、印章
    ）雖供本案犯罪所用之物，但非被告乙○○及其他共犯所有
    ，又非違禁物，自無法諭知沒收。至附表二所示之其餘扣案
    物，分別屬附表二所列各該持有人私人所用之物，業據被告
    等人供陳在卷，且本院查無該等扣案物確為被告乙○○等人
    供本案犯罪所用、供預備犯罪之用或因犯罪所得之物之證據
    ，依法即不得予以宣告沒收。
六、不另為無罪諭知之部分：
  (一)公訴意旨另以：被告戊○○早於92年9月1日起至93年3月下
    旬前即以前述之犯意聯絡及行為分擔等分工方式，遂行渠共
    同以犯詐欺取財罪為常業之犯行云云。惟按犯罪事實應依證
    據認定之，無證據不得認定犯罪事實；又不能證明被告犯罪
    者，應諭知無罪之判決，刑事訴訟法第154條第2項、第301
    條第1項分別定有明文。次按事實之認定，應憑證據，如未
    能發現相當證據，或證據不足以證明，自不能以推測或擬制
    之方法，以為裁判基礎；又所謂認定犯罪事實之證據，係指
    足以認定被告確有犯罪行為之積極證據而言，而認定犯罪事
    實所憑之證據，雖不以直接證據為限，間接證據亦包括在內
    ，然而無論直接或間接證據，其為訴訟上之證明，須於通常
    一般人均不致有所懷疑，而得確信其為真實之程度，始得據
    之為有罪之認定，倘其證明尚未達到此一程度，而有合理懷
    疑存在時，事實審復已就其心證上理由予以闡述，敘明其如
    何無從為有罪之確信，因而為無罪之判決，尚不得任意指為
    違法（最高法院著有29年上字第3105號、40年台上字第86號
    、76年台上字第4986號判例要旨參照）。查被告戊○○自92
    年9月1日起至93年3月下旬前之期間內，被訴犯常業詐欺之
    犯行部分，為被告戊○○於原審準備程序及審理時堅決否認
    ，且核諸被告戊○○與其他共犯自警偵訊及原審審理時以降
    之供述以觀，再核以全案證據資料所示情節，足徵被告戊○
    ○被訴於上述期間犯常業詐欺之犯行，顯無任何積極證據足
    資證明，故其被訴於上述期間內為常業詐欺犯行之部分，即
    屬不能證明，本應無罪之諭知，惟檢察官認被告戊○○此部
    分之犯行與前開已起訴成罪部分有集合犯之實質上一罪法律
    關係，爰不另就此部分為無罪之諭知，併此敘明。
  (二)公訴意旨又以：被告乙○○、戊○○詐欺集團以上開冒稱為
    香港六合彩彩券管理局之員工，可掌控並提供明牌供被害人
    簽賭等方式，誘使被害人等人紛紛自行向所在地之不詳地下
    六合彩組頭下注賭博之，另認被告乙○○、戊○○另涉犯刑
    法第153條第1款之煽惑他人犯罪之罪嫌云云。惟按犯罪事實
    應依證據認定之，無證據不得認定犯罪事實；又不能證明被
    告犯罪者，應諭知無罪之判決，刑事訴訟法第154條第2項、
    第301條第1項分別定有明文。再按，刑法第153條第1款之以
    文字、圖畫、演說或他法，公然煽惑他人犯罪者，係以「公
    然」煽惑為其要件，亦即行為人所煽惑他人犯罪之內容，客
    觀上須置於不特定人或多數人得以共見共聞之公然狀況，始
    足當之，而所謂「不特定人」，係指行為人為煽惑犯罪之行
    為時，在場之人非可具體限定，亦即為不限定之他人所得自
    由進出之場所，至於「多數人」，則係指人數眾多，非經相
    當時間之分辨，難以計數，是以若為三、五人之場所，如非
    不特定人，尚非為公然。然查，本案被告乙○○詐欺集團係
    以撥打室內電話機之方式，逐次透過電話同時僅向單一被害
    人為前述誘使參與賭博之行為，此非但為被告乙○○、戊○
    ○及其他共犯自警偵詢以降乃至原審審理時始終供承不諱，
    復為公訴人原於起訴時即已明確認定之事實，則被告乙○○
    、戊○○詐欺集團以前述詐騙方式同時誘使被害人簽賭之行
    為，客觀上並未將渠等所誘使犯罪之內容置於不特定人或多
    數人得以共見共聞之公然狀況，復查無其他積極證據足資證
    明被告乙○○、戊○○確有檢察官所指訴在公然狀況下為煽
    惑犯罪之行為，故被告乙○○、戊○○所為，尚不另成立刑
    法第153條第1款之煽惑他人犯罪之罪。惟檢察官認被告戊○
    ○此部分與前開已起訴成罪部分有想像競合犯之裁判上一罪
    關係，爰不就此部分另為無罪之諭知，併此敘明。
七、被告戊○○經合法傳喚，無正當理由不到庭，爰不待其陳述
    ，逕行判決。
八、據上論結，應依刑事訴訟法第371條、第369條第1前段、第
    364條、第299條第1項前段，刑法第28條、第47條第1項、第
    38條第1項第2款，修正前刑法第340條，中華民國九十六年
    罪犯減刑條例第2條第1項第3款、第7條，判決如主文。
本案經檢察官甲○○到庭執行職務。
中    華    民    國    98    年    5    月    20    日
            刑事第四庭    審判長法  官  洪   耀   宗
                                法  官  蔡  王金  全
                                法  官  劉   登   俊
以上正本證明與原本無異。
如不服本判決應於收受送達後十日內向本院提出上訴書狀，其未
敘述上訴理由者，並得於提起上訴後十日內向本院補提理由書（
均須按他造當事人之人數附繕本）「切勿逕送上級法院」。
                                書記官  粘   銘   環
中    華    民    國    98    年    5     月    20    日
 附表一
┌─────────┬──┬───┬──────────┬────────┐
│  品     名       │單位│數  量│所有人\持有人\保管人│  備        考  │
├─────────┼──┼───┼──────────┼────────┤
│徐永順郵局金融卡  │ 張 │  壹  │      乙○○        │                │
├─────────┼──┼───┼──────────┼────────┤
│乙○○郵局金融卡  │ 張 │  壹  │      乙○○        │                │
├─────────┼──┼───┼──────────┼────────┤
│徐永順郵局儲金簿  │ 本 │  壹  │      乙○○        │                │
├─────────┼──┼───┼──────────┼────────┤
│乙○○郵局儲金簿  │ 本 │  貳  │      乙○○        │                │
├─────────┼──┼───┼──────────┼────────┤
│徐永順、乙○○印章│ 枚 │（各│      乙○○        │                │
│                  │    │壹枚）│                    │                │
├─────────┼──┼───┼──────────┼────────┤
│帳冊              │ 本 │  壹  │      乙○○        │                │
├─────────┼──┼───┼──────────┼────────┤
│客戶聯絡記事本    │ 本 │  肆  │      乙○○        │                │
├─────────┼──┼───┼──────────┼────────┤
│電話連號記事本    │ 本 │  壹  │      乙○○        │                │
├─────────┼──┼───┼──────────┼────────┤
│錄音帶            │ 捲 │  壹  │      乙○○        │                │
├─────────┼──┼───┼──────────┼────────┤
│卡式錄音機        │ 台 │  玖  │      乙○○        │內含錄音帶捌捲  │
├─────────┼──┼───┼──────────┼────────┤
│卡式錄音帶        │ 捲 │ 伍拾 │      乙○○        │                │
├─────────┼──┼───┼──────────┼────────┤
│房屋租賃契約書    │ 本 │    │      乙○○        │                │
├─────────┼──┼───┼──────────┼────────┤
│雜費支出帳本      │ 本 │  貳  │      乙○○        │                │
├─────────┼──┼───┼──────────┼────────┤
│六合彩開獎單      │ 張 │拾柒│      乙○○        │                │
├─────────┼──┼───┼──────────┼────────┤
│教戰手冊          │ 張 │拾柒│      乙○○        │                │
├─────────┼──┼───┼──────────┼────────┤
│員工化名及電話分配│ 張 │  貳  │      乙○○        │                │
│表                │    │      │                    │                │
├─────────┼──┼───┼──────────┼────────┤
│書寫被害人受騙便條│ 張 │  壹  │      乙○○        │                │
│紙                │    │      │                    │                │
├─────────┼──┼───┼──────────┼────────┤
│書寫員工聯絡電話便│ 張 │  伍  │      乙○○        │                │
│條紙              │    │      │                    │                │
├─────────┼──┼───┼──────────┼────────┤
│六合彩明牌清單    │ 張 │貳拾柒│      吳振麗        │                │
├─────────┼──┼───┼──────────┼────────┤
│鶴仙子六合彩手冊  │ 本 │  壹  │      吳振麗        │                │
├─────────┼──┼───┼──────────┼────────┤
│金牌港碰寶典      │ 本 │  壹  │      吳振麗        │                │
├─────────┼──┼───┼──────────┼────────┤
│管理帳冊          │ 本 │  貳  │      吳振麗        │                │
├─────────┼──┼───┼──────────┼────────┤
│特尾號碼筆記本    │ 本 │  壹  │      吳振麗        │                │
├─────────┼──┼───┼──────────┼────────┤
│教戰手則          │ 張 │  玖  │      吳振麗        │                │
├─────────┼──┼───┼──────────┼────────┤
│通訊錄及手稿      │ 張 │  貳  │      吳振麗        │                │
├─────────┼──┼───┼──────────┼────────┤
│匯款單            │ 張 │貳拾玖│      吳振麗        │                │
├─────────┼──┼───┼──────────┼────────┤
│匯款單（乙○○）  │ 張 │ 拾肆 │      吳振麗        │                │
├─────────┼──┼───┼──────────┼────────┤
│會員名冊          │ 張 │肆拾肆│      吳振麗        │                │
├─────────┼──┼───┼──────────┼────────┤
│六合樂透手冊      │ 本 │  貳  │      吳振麗        │                │
├─────────┼──┼───┼──────────┼────────┤
│鶴仙子六合彩手冊  │ 本 │  壹  │      吳振麗        │                │
├─────────┼──┼───┼──────────┼────────┤
│特尾號碼筆記      │ 本 │ 拾 │      吳振麗        │                │
├─────────┼──┼───┼──────────┼────────┤
│教戰單            │ 張 │ 拾伍 │      吳振麗        │                │
├─────────┼──┼───┼──────────┼────────┤
│上班手則          │ 張 │  壹  │      吳振麗        │                │
├─────────┼──┼───┼──────────┼────────┤
│中華電信中區網路查│ 張 │壹百零│      吳振麗        │                │
│詢系統單          │    │壹    │                    │                │
├─────────┼──┼───┼──────────┼────────┤
│手機相關號碼記事本│ 本 │  壹  │      王季蘭        │                │
├─────────┼──┼───┼──────────┼────────┤
│員工對話手則      │ 張 │  玖  │      王季蘭        │                │
├─────────┼──┼───┼──────────┼────────┤
│客戶名冊          │ 本 │  壹  │      王季蘭        │                │
├─────────┼──┼───┼──────────┼────────┤
│客戶名冊          │ 本 │  壹  │      王季蘭        │                │
├─────────┼──┼───┼──────────┼────────┤
│客戶聯絡電話手冊  │ 本 │  壹  │      王季蘭        │                │
├─────────┼──┼───┼──────────┼────────┤
│六合彩財神週刊    │ 本 │  壹  │      王季蘭        │                │
├─────────┼──┼───┼──────────┼────────┤
│中華網路系統查詢表│ 卷 │  壹  │      魏麗淋        │                │
├─────────┼──┼───┼──────────┼────────┤
│客戶對談記事本    │ 本 │  壹  │      魏麗淋        │                │
├─────────┼──┼───┼──────────┼────────┤
│客戶下注數量記事本│ 本 │  壹  │      魏麗淋        │                │
├─────────┼──┼───┼──────────┼────────┤
│客戶下注聯絡記事本│ 本 │  壹  │      魏麗淋        │                │
├─────────┼──┼───┼──────────┼────────┤
│客戶下注號碼名冊  │ 本 │  壹  │      魏麗淋        │                │
├─────────┼──┼───┼──────────┼────────┤
│客戶下注號碼名冊  │ 本 │  壹  │      魏麗淋        │                │
├─────────┼──┼───┼──────────┼────────┤
│客戶下注號碼名冊  │ 本 │  壹  │      魏麗淋        │                │
├─────────┼──┼───┼──────────┼────────┤
│客戶下注名單      │ 本 │  壹  │      魏麗淋        │                │
├─────────┼──┼───┼──────────┼────────┤
│員工對外應對手則  │ 張 │ 拾參 │      魏麗淋        │                │
├─────────┼──┼───┼──────────┼────────┤
│撥打電話本        │ 本 │  貳  │      吳振麗        │                │
├─────────┼──┼───┼──────────┼────────┤
│聯絡記事本        │ 本 │  伍  │      吳振麗        │                │
├─────────┼──┼───┼──────────┼────────┤
│匯款單            │ 張 │  柒  │      吳振麗        │                │
├─────────┼──┼───┼──────────┼────────┤
│教戰手冊          │ 張 │  陸  │      吳振麗        │                │
├─────────┼──┼───┼──────────┼────────┤
│開獎號碼單        │ 張 │    │      吳振麗        │                │
├─────────┼──┼───┼──────────┼────────┤
│帳戶資料          │ 張 │  壹  │      吳振麗        │                │
├─────────┼──┼───┼──────────┼────────┤
│錄音帶            │ 捲 │  貳  │      林菊英        │房間內藍子內    │
├─────────┼──┼───┼──────────┼────────┤
│明牌記事本        │ 本 │  肆  │      林菊英        │                │
├─────────┼──┼───┼──────────┼────────┤
│聯絡記事本        │ 本 │  玖  │      林菊英        │房間辦公桌      │
├─────────┼──┼───┼──────────┼────────┤
│六合彩週刊        │ 本 │  陸  │      林菊英        │                │
├─────────┼──┼───┼──────────┼────────┤
│教戰手冊          │ 張 │  柒  │      吳振麗        │                │
├─────────┼──┼───┼──────────┼────────┤
│撥打電話本        │ 本 │  壹  │      吳振麗        │                │
├─────────┼──┼───┼──────────┼────────┤
│聯絡電話記事本    │ 本 │  肆  │      吳振麗        │                │
├─────────┼──┼───┼──────────┼────────┤
│教戰手冊記事本    │ 本 │  壹  │      吳振麗        │                │
├─────────┼──┼───┼──────────┼────────┤
│電話連號單        │ 張 │  陸  │      吳振麗        │                │
├─────────┼──┼───┼──────────┼────────┤
│教戰手冊單        │ 張 │貳拾肆│      吳振麗        │                │
├─────────┼──┼───┼──────────┼────────┤
│錄音帶            │ 捲 │  貳  │      吳振麗        │                │
├─────────┼──┼───┼──────────┼────────┤
│行動電話機        │ 支 │  壹  │      吳振麗        │手機序號：      │
│                  │    │      │                    │000000000000000 │
│                  │    │      │                    │國際電話號碼：  │
│                  │    │      │                    │00000000000000  │
└─────────┴──┴───┴──────────┴────────┘
 附表二
┌─────────┬──┬───┬──────────┬────────┐
│  品     名       │單位│數  量│所有人\持有人\保管人│  備        考  │
├─────────┼──┼───┼──────────┼────────┤
│室內電話機        │ 具 │  貳  │      乙○○        │                │
├─────────┼──┼───┼──────────┼────────┤
│行動電話機        │ 支 │    │      乙○○        │                │
├─────────┼──┼───┼──────────┼────────┤
│台灣固網帳單      │ 疊 │  壹  │      乙○○        │                │
├─────────┼──┼───┼──────────┼────────┤
│張豐明護照及台胞證│ 本 │  壹  │      吳振麗        │                │
├─────────┼──┼───┼──────────┼────────┤
│行動電話機        │ 支 │  壹  │      吳振麗        │                │
├─────────┼──┼───┼──────────┼────────┤
│張豐明存摺        │ 本 │  貳  │      吳振麗        │臺中商業銀行帳號│
│                  │    │      │                    │：000000000000  │
│                  │    │      │                    │中國商銀帳號：  │
│                  │    │      │                    │00000000000     │
├─────────┼──┼───┼──────────┼────────┤
│張豐明郵局金融卡  │張  │  壹  │      乙○○        │帳號：          │
│                  │    │      │                    │00000000000000  │
├─────────┼──┼───┼──────────┼────────┤
│張豐明郵局儲金簿  │ 本 │  壹  │      乙○○        │                │
├─────────┼──┼───┼──────────┼────────┤
│張豐明印章        │ 枚 │ 壹枚 │      乙○○        │                │
├─────────┼──┼───┼──────────┼────────┤
│李美麗存摺        │本  │  貳  │      吳振麗        │臺中商業銀行：  │
│                  │    │      │                    │000000000000    │
├─────────┼──┼───┼──────────┼────────┤
│張豐明生活照      │ 張 │  壹  │      吳振麗        │                │
├─────────┼──┼───┼──────────┼────────┤
│乙○○存摺        │ 本 │  玖  │      乙○○        │郵局二本        │
│                  │    │      │                    │亞太商銀三本    │
│                  │    │      │                    │世華商銀帳號：  │
│                  │    │      │                    │00000000000     │
│                  │    │      │                    │誠泰銀行帳號：  │
│                  │    │      │                    │000000000000    │
│                  │    │      │                    │中國商銀帳號：  │
│                  │    │      │                    │00000000000     │
├─────────┼──┼───┼──────────┼────────┤
│金融卡（乙○○）  │ 張 │  肆  │      乙○○        │亞太商銀、世華銀│
│                  │    │      │                    │行、郵局、誠泰銀│
│                  │    │      │                    │行各一張        │
├─────────┼──┼───┼──────────┼────────┤
│行動電話機        │ 支 │  貳  │      吳振麗        │                │
├─────────┼──┼───┼──────────┼────────┤
│室內電話機        │ 具 │  壹  │      吳振麗        │                │
├─────────┼──┼───┼──────────┼────────┤
│BENQ行動電話      │ 支 │  壹  │      吳振麗        │手機序號：      │
│                  │    │      │                    │000000000000000 │
│                  │    │      │                    │電話號碼：      │
│                  │    │      │                    │0000000000      │
├─────────┼──┼───┼──────────┼────────┤
│MOTOROLA（T720）行│ 支 │  壹  │      乙○○        │手機序號：      │
│動電話            │    │      │                    │000000000000000 │
│                  │    │      │                    │電話號碼：      │
│                  │    │      │                    │0000000000000000│
│                  │    │      │                    │7843            │
├─────────┼──┼───┼──────────┼────────┤
│MOTOROLA（V8088） │ 支 │  壹  │      林菊英        │手機序號：      │
│行動電話          │    │      │                    │000000000000000 │
│                  │    │      │                    │電話號碼：      │
│                  │    │      │                    │000000000       │
├─────────┼──┼───┼──────────┼────────┤
│NOKIA（3210）行動 │ 支 │  壹  │      林菊英        │code：0000000   │
│電話              │    │      │                    │電話號碼不詳    │
├─────────┼──┼───┼──────────┼────────┤
│KGT-ONLINE行動電話│ 支 │  壹  │      李柄輝        │手機序號：      │
│                  │    │      │                    │000000000000000 │
│                  │    │      │                    │電話號碼：      │
│                  │    │      │                    │0000000000      │
├─────────┼──┼───┼──────────┼────────┤
│NOKIA（5130）行動 │ 支 │  壹  │      戊○○        │手機序號：      │
│電話              │    │      │                    │000000000000000 │
│                  │    │      │                    │電話號碼：      │
│                  │    │      │                    │0000000000      │
├─────────┼──┼───┼──────────┼────────┤
│MOTOROLA行動電話  │ 支 │  壹  │      乙○○        │電話號碼：      │
│                  │    │      │                    │00000000000     │
├─────────┼──┼───┼──────────┼────────┤
│MOTOROLA行動電話  │ 支 │  壹  │      何華英        │手機序號：      │
│                  │    │      │                    │000000000000000 │
│                  │    │      │                    │電話號碼：      │
│                  │    │      │                    │0000000000      │
├─────────┼──┼───┼──────────┼────────┤
│室內電話機        │ 具 │  壹  │      王季蘭        │                │
├─────────┼──┼───┼──────────┼────────┤
│手機0000000000    │ 支 │  壹  │      王季蘭        │                │
├─────────┼──┼───┼──────────┼────────┤
│手機0000000000    │ 支 │  壹  │      魏麗淋        │                │
├─────────┼──┼───┼──────────┼────────┤
│手機0000000000    │ 支 │  壹  │      魏麗淋        │                │
├─────────┼──┼───┼──────────┼────────┤
│室內電話機        │ 具 │  壹  │      魏麗淋        │                │
├─────────┼──┼───┼──────────┼────────┤
│室內電話機        │ 具 │  貳  │      吳振麗        │                │
├─────────┼──┼───┼──────────┼────────┤
│室內電話機        │ 具 │  壹  │      林菊英        │                │
├─────────┼──┼───┼──────────┼────────┤
│室內電話機        │ 具 │    │      吳振麗        │                │
├─────────┼──┼───┼──────────┼────────┤
│臺中商業銀行存摺  │ 本 │  壹  │      李柄輝        │通匯代號：      │
│                  │    │      │                    │0000000         │
│                  │    │      │                    │帳號：          │
│                  │    │      │                    │000000000000    │
├─────────┼──┼───┼──────────┼────────┤
│室內電話機        │ 具 │  壹  │      吳振麗        │                │
└─────────┴──┴───┴──────────┴────────┘


司法院資訊處製作；財團法人民間司法改革基金會備份。
